【裁判字號】    99,上訴,1228
【裁判日期】    990423
【裁判案由】    毒品危害防制條例
【裁判全文】
臺灣高等法院刑事判決                99年度上訴字第1228號
上  訴  人
即  被  告  甲○○
上列上訴人因毒品危害防制條例案件，不服臺灣板橋地方法院
99年度訴字第91號，中華民國99年2月25日第一審判決（起訴案
號：臺灣板橋地方法院檢察署98年度毒偵字第8973號），提起上
訴，本院判決如下：
    主  文
上訴駁回。
    理  由
一、依刑事訴訟法第350條、第361條、第362條、第367條規定，
    不服地方法院之第一審判決而上訴者，須提出上訴書狀，並
    應敘明具體理由，為上訴必備之程式；其所提出之書狀未敘
    述上訴理由，或僅曾以言詞陳述上訴理由者，均應於上述期
    間屆滿後20日內補提理由書於第一審法院。第一審法院經形
    式審查，認逾期未補提上訴理由者，應定期間先命補正；逾
    期未補正者，為上訴不合法律上之程式，應以裁定駁回。倘
    已提出上訴理由，但所提非屬具體理由者，則由第二審法院
    以上訴不合法律上之程式，判決駁回。而所謂具體理由，必
    係依據卷內既有訴訟資料或提出新事證，指摘或表明第一審
    判決有何採證認事、用法或量刑等足以影響判決本旨之不當
    或違法，而構成應予撤銷之具體事由，始克當之（例如：依
    憑證據法則具體指出所採證據何以不具證據能力，或依憑卷
    證資料，明確指出所為證據證明力之判斷如何違背經驗、論
    理法則）；倘僅泛言原判決認定事實錯誤、違背法令、量刑
    失之過重或過輕，而未依上揭意旨指出具體事由，或形式上
    雖已指出具體事由，然該事由縱使屬實，亦不足以認為原判
    決有何不當或違法者（例如：對不具有調查必要性之證據，
    法院未依聲請調查亦未說明理由，或援用證據不當，但除去
    該證據仍應為同一事實之認定），皆難謂係具體理由，俾與
    第二審上訴制度旨在請求第二審法院撤銷、變更第一審不當
    或違法之判決，以實現個案救濟之立法目的相契合，並節制
    濫行上訴（最高法院97年度台上字第892號判決參照）。
二、上訴人即被告甲○○上訴狀理由略以：查另一被告楊朝盛分
    別施用第一級、第二級毒品各 1次，累犯，經分別判處有期
    徒刑8月、4月，應執行有期徒刑10月，惟相同罪名，均為累
    犯，原審卻判處應執行有期徒刑1年之差異云云。
三、查本案原審判決以被告甲○○於審理中自白（見原審卷第17
    頁反面、第20頁反面）；且經警於採集其尿液檢體送驗結果
    ，呈鴉片類及甲基安非他命類陽性反應一情，亦有臺灣檢驗
    科技股份有限公司濫用藥物檢驗報告（檢體編號：D0000000
    ）、臺北縣政府警察局新莊分局偵辦毒品案被移送者姓名及
    代碼對照表（見98年度毒偵字第8973卷第32頁、第15頁反面
    ）在卷可稽；復有上開注射針筒1支可資佐證。核被告施用
    海洛因及甲基安非他命之行為，係分別違反該條例第10條第
    1項、第2項之施用第一、二級毒品罪。被告持有海洛因、甲
    基安非他命進而施用，其持有之低度行為，應為施用之高度
    行為所吸收，不另論罪。又其所犯施用第一、二級毒品2罪
    ，犯意各別、行為互殊，應予分論併罰。又被告有事實欄所
    載前案及執行情形，並於96年10月29日易科罰金執行完畢，
    有本院被告前案紀錄表在卷可佐，其受有期徒刑執行完畢，
    於5年以內故意再犯本件最重本刑為有期徒刑以上之罪，為
    累犯，所犯上開各罪，皆應依刑法第47 條第1項累犯之規定
    ，加重其刑。審酌被告業經觀察、勒戒及強制戒治之矯治程
    序，且前於97年9月16日復因施用第一、二級毒品案件，經
    原審法院以97年度訴字第4935號分別判處有期徒刑7月、4月
    ，應執行有期徒刑10月確定（現執行中，見上開前案紀錄表
    及卷附判決書），竟不知警惕，再犯本案，顯見其不思悔改
    ，自制力亦顯不佳；惟施用毒品行為於本質上係屬自我戕害
    行為，反社會性之程度應屬較低，另被告犯罪後已坦承犯行
    等一切情狀，爰各量處有期徒刑9月、有期徒刑5月，並定其
    應執行有期徒刑1年。至扣案之注射針筒1支，係被告所有供
    其施用上開第一級毒品所用之物，業據被告供明在卷，應依
    刑法第38條第1項第2款規定宣告沒收。核其認事用法並無違
    誤，量刑亦稱妥適。
四、被告上訴意旨泛稱略以：相同罪名，均為累犯，刑責卻有如
    此差異云云，惟按量刑之輕重，乃實體法上賦予法院得為自
    由裁量之事項，倘已斟酌刑法第57條各款所列情狀，而未逾
    越法定刑度，或濫用其權限，即不能任意指為違法。原審審
    酌上開事項，且被告所犯施用第一級、第二級毒品犯行，分
    別為法定本刑6月以上5年以下、3年以下有期徒刑之罪，被
    告前已有違反毒品危害防制條例等前科，被告前於96年間，
    因施用第一級及第二級毒品罪，經台灣板橋地方法院以96年
    度訴字第2005號分別判處有期徒刑8月、6月，經減刑為有期
    徒刑4月、3月，定應執行有期徒刑6月；復於97年間，因施
    用第一級及第二級毒品，經台灣板橋地方法院以97年度訴字
    第4935號判決判處有期徒刑7月、4月，定應執行有期徒刑10
    月，有上開判決影本及本院被告前案紀錄表在卷可稽，被告
    於前開判決後，復犯本案施用第一級及第二級毒品罪，原審
    分別判處有期徒刑9月、有期徒刑5月，於法定刑範圍內量處
    ，核無不當。上訴人泛指與他案刑責不同，不足以認為原判
    決有何不當或違法者，即與未敘述具體理由無異，其所為上
    訴，即不符合上訴之法定要件，爰不經言詞辯論予以駁回。
五、據上論斷，應依刑事訴訟法第367條前段、第372條，判決如
    主文。
中    華    民    國    99    年    4     月    23    日
                  刑事第六庭審判長法  官  林明俊
                                  法  官  何信慶
                                  法  官  吳淑惠
以上正本證明與原本無異。
施用第一級毒品部分如不服本判決，應於收受送達後10日內向本
院提出上訴書狀，其未敘述上訴之理由者並得於提起上訴後10日
內向本院補提理由書（均須按他造當事人之人數附繕本）「切勿
逕送上級法院」。
施用第二級毒品部分不得上訴。
                                  書記官  陳雅加
中    華    民    國    99    年    4     月    23    日

司法院資訊處製作；財團法人民間司法改革基金會備份。
